臺灣新竹地方法院刑事判決
111年度易字第294號
公  訴  人  臺灣新竹地方檢察署檢察官
被      告  田皓安


上列被告因竊盜案件，經檢察官提起公訴（111年度偵字第111號
），被告於本院準備程序中，就被訴事實為有罪之陳述，經本院
告知簡式審判程序意旨，並聽取公訴人及被告之意見後，本院裁
定依簡式審判程序審理，並判決如下：
    主      文
田皓安犯攜帶兇器竊盜罪，處有期徒刑參月，如易科罰金，以新
臺幣壹仟元折算壹日。緩刑貳年。
    事實及理由
一、本件犯罪事實及證據，除犯罪事實欄一、第1行關於「意圖
    為自己不法之所有」之記載應更正為「意圖為自己不法之所
    有，基於竊盜之犯意」、第5行關於「885-HUG號」之記載應
    更正為「885-HGU號」（業經檢察官當庭更正，見本院卷第2
    8頁）、第6行至第7行關於「已故障之電子螢幕儀表板模組
    」之記載應更正為「已故障之儀表板模組（無電子螢幕）」
    ；證據部分應補充「被告田皓安於本院審理時之自白（見本
    院卷第33頁至第34頁）」外，餘均引用檢察官起訴書之記載
    （如附件）。
二、論罪科刑：
  ㈠按刑法第321條第1項第3款之攜帶兇器竊盜罪，係以行為人攜
    帶兇器竊盜為其加重條件，此所謂兇器，其種類並無限制，
    凡客觀上足對人之生命、身體安全構成威脅，具有危險性之
    兇器均屬之，且祇須行竊時攜帶此種具有危險性之兇器為已
    足，並不以攜帶之初有行兇之意圖為必要。經查，被告田皓
    安於行竊時使用之電動螺絲起子1把，雖未經扣案，然既足
    供被告用以拆卸電子螢幕儀表板模組，其質地必然堅硬，顯
    具有相當之危險性，客觀上足以對人之生命、身體安全構成
    威脅，核屬兇器無訛。
  ㈡是核被告所為，係犯刑法第321條第1項第3款之攜帶兇器竊盜
    罪。
　㈢按犯罪之情狀顯可憫恕，認科以最低度刑仍嫌過重者，得酌
    量減輕其刑，刑法第59條定有明文。蓋刑事審判旨在實現刑
    罰權之分配的正義，故法院對有罪被告之科刑，應符合罪刑
    相當之原則，使輕重得宜，罰當其罪，以契合社會之法律感
    情，此所以刑法第57條明定科刑時應審酌一切情狀，尤應注
    意該條所列10款事項以為科刑輕重之標準，並於同法第59條
    賦予法院以裁量權，如認犯罪之情狀可憫恕，認科以最低度
    刑仍嫌過重者，得酌量減輕其刑，俾使法院就個案之量刑，
    能為適當之斟酌。而刑法第59條之所謂犯罪之情狀，應審酌
    其犯罪有無可憫恕之事由，即有無特殊之原因與環境，在客
    觀上足以引起一般同情，暨宣告法定低度刑，是否猶嫌過重
    等因素，以為判斷。經查，本件被告所為攜帶兇器竊盜犯行
    ，損及他人財產權，固應非難；惟被告始終坦承上開犯行，
    且其所竊得之物，已由告訴人吳鳳庭領回，有贓物認領保管
    單1份附卷可考（見偵卷第25頁），且被告另匯款新臺幣5,0
    00元與告訴人以賠償其修繕費用，有臺灣銀行自動櫃員機交
    易明細表1紙、本院刑事紀錄科公務電話記錄表各1份在卷可
    憑（見本院卷第39頁、第41頁），而攜帶兇器竊盜罪之最輕
    法定本刑為有期徒刑6月，本件就被告客觀之犯行與主觀之
    惡性加以考量，應屬法重而情輕，有堪資憫恕之處，在客觀
    上當足以引起一般人之同情，爰依刑法第59條規定酌減其刑
    。
　㈣爰以行為人之責任為基礎，審酌被告欠缺尊重他人財產法益
    之觀念，造成他人財產損失，危害社會治安，法治觀念偏差
    ，所為實不足取；惟念被告始終坦承犯行之犯後態度，且其
    所竊取之物，已由告訴人領回，並已賠償告訴人修繕費用，
    業如前述，犯罪所生危害已有減低；兼衡被告所竊取物品之
    價值，並考量其犯罪之手段，暨其自述國中畢業之教育程度
    及普通之經濟狀況（見本院卷第35頁）等一切情狀，量處如
    主文所示之刑，並諭知易科罰金之折算標準。
　㈤被告未曾因故意犯罪受有期徒刑以上刑之宣告，有臺灣高等
    法院被告前案紀錄表在卷足按，素行良好，其因一時失慮致
    罹刑章，然於犯罪後始終坦認犯行，堪認知所悔悟；衡以告
    訴人表示已收到賠償金，同意給予被告緩刑之意見，有上開
    公務電話記錄表1份在卷可參。本院信經此偵審程序及刑之
    宣告，被告應已知所警惕，而無再犯之虞，其所宣告之刑，
    以暫不執行為適當，爰依刑法第74條第1項第1款規定，併諭
    知緩刑2年，以啟自新。
三、沒收部分：
  ㈠被告所竊得之物，已由告訴人領回，業如前述，爰依刑法第3
    8條之1第5項規定，不予宣告沒收或追徵。
  ㈡至被告供本件犯罪所用之電動螺絲起子1把，固為被告所有之
    物，然未據扣案，本院審酌其為一般常見之工具，認尚無宣
    告沒收或追徵之必要。
據上論斷，應依刑事訴訟法第273條之1第1項、第299條第1項前
段、第310條之2、第454條第2項，判決如主文。
本案經檢察官陳榮林提起公訴，檢察官黃翊雯到庭執行職務。 
中　　華　　民　　國　　111 　年　　5 　　月　　27　　日
                  刑事第四庭    法  官  郭哲宏
以上正本證明與原本無異。
如不服本判決應於收受本判決後20日內向本院提出上訴書狀，上
訴書狀應敘述具體理由。上訴書狀未敘述上訴理由者，應於上訴
期間屆滿後20日內補提理由書狀於本院(均須按他造當事人之人
數附繕本 )「切勿逕送上級法院」。 
中　　華　　民　　國　　111 　年　　5 　　月　　27　　日
                                書記官  戴筑芸
附錄本件論罪法條： 
中華民國刑法第321條第1項
犯前條第1項、第2項之罪而有下列情形之一者，處6月以上5年以
下有期徒刑，得併科50萬元以下罰金：
一、侵入住宅或有人居住之建築物、船艦或隱匿其內而犯之。
二、毀越門窗、牆垣或其他安全設備而犯之。
三、攜帶兇器而犯之。
四、結夥三人以上而犯之。
五、乘火災、水災或其他災害之際而犯之。
六、在車站、港埠、航空站或其他供水、陸、空公眾運輸之舟、
    車、航空機內而犯之。 
附件：
臺灣新竹地方檢察署檢察官起訴書
                                      111年度偵字第111號
　　被　　　告　田皓安　男　31歲（民國00年0月00日生）
　　　　　　　　　　　　住新竹縣○○鄉○○村0鄰○○路0段
　　　　　　　　　　　　　000巷0號
　　　　　　　　　　　　國民身分證統一編號：Z000000000號
上列被告因竊盜案件，業經偵查終結，認應提起公訴，茲將犯罪
事實及證據並所犯法條分敘如下：
　　　　犯罪事實
一、田皓安意圖為自己不法之所有，於民國110年10月22日4時22
    分許，在新竹市○○路○段00巷000號新科國中地下室停車場，
    攜帶客觀上足以對人之生命身體安全構成威脅且具有危險性
    而可供兇器使用之電動螺絲起子一把，拆卸竊取吳鳳庭所有
    停放在上址之車號000-000號普通重型機車上之電子螢幕儀
    表板模組1組（已發還），得手後據為己有，並將已故障之
    電子螢幕儀表板模組鎖回上開車號000-000號機車。嗣經警
    據報後調閱監視器後循線查獲。
二、案經吳鳳庭訴由新竹市警察局第二分局報告偵辦。
　　　　證據並所犯法條
一、證據清單及待證事實：
編號 證據名稱 待證事實 1 被告田皓安之自白。 證明全部犯罪事實。 2 告訴人吳鳳庭警詢時之指述。 證明上開時、地告訴人所有之電子螢幕儀表板模組遭竊之事實。 3 ⑴警員黃志豪製作之偵查報告1份。 ⑵新竹市警察局第二分局扣押筆錄、扣押物品目錄表個1份。 ⑶贓物認領保管單2份及免用統一發票收據1份。 ⑷監視器畫面翻拍照片及刑案蒐證照片共29張等。 證明本件查獲經過及佐證被告實施本件加重竊盜全部犯罪事實。 
二、核被告田皓安所為，係犯刑法第321條第1項第3款之加重竊
    盜罪嫌。請審酌被告於警詢及偵查中自白犯行，從輕量刑，
    以啟自新。
三、依刑事訴訟法第251條第1項提起公訴。
　　此　致
臺灣新竹地方法院
中　　華　　民　　國　 111　　年　　2 　　月　　15　　日
                            檢  察  官    陳  榮  林
本件正本證明與原本無異
中　　華　　民　　國　 111　　年　　3 　　月　　4 　　日
                            書  記  官    張  羽  函